【裁判字號】    90,上易,419
【裁判日期】    900330
【裁判案由】    傷害
【裁判全文】
臺灣高等法院高雄分院刑事判決                      九十年度上易字第四一九號
    上  訴  人
    即  被  告  丙○○
                乙○○
右上訴人因傷害案件，不服臺灣屏東地方法院八十九年度易字第一五０一號中華民國
九十年一月四日第一審判決（起訴案號：臺灣屏東地方法院檢察署八十九年度偵字第
五０八一號），提起上訴，本院判決如左：
      主  文
上訴駁回。
丙○○、乙○○均緩刑貳年。
      事  實
一、丙○○因不滿甲○○飼養之犬隻咬傷其同事王開化，遂與乙○○共同基於傷害人
    身體之犯意聯絡，於民國八十九年六月二十二日凌晨零時三十分許，至屏東縣內
    埔鄉○○路五十巷十五號甲○○住處，叫醒已入睡之甲○○，將之帶至附近暗處
    後共同毆打，致甲○○受有頭部外傷併多處挫擦傷、腦震盪及腰部扭傷等身體傷
    害。
二、案經甲○○訴由屏東縣警察局內埔分局報請台灣屏東地方法院檢察署檢察官偵查
    起訴。
      理  由
一、訊據被告丙○○、乙○○，丙○○對於右揭傷害甲○○之犯罪事實供認不諱，被
    告乙○○則矢口否認有何傷害犯行，辯稱：伊僅有推甲○○云云。經查：右揭事
    實業據告訴人甲○○指訴綦詳，雖被告乙○○以前開情詞為辯，然其並不否認確
    有推擠甲○○，致甲○○跌坐椅子上等情（八十九年偵字第五○八一號卷第八頁
    ），況若乙○○僅於二人互毆時居中勸架，則為何告訴人受傷嚴重，而卻未見丙○○或乙○○受有任何身體傷害？是被告乙○○所辯云云顯與常理有違，應屬事
    後卸責之詞，不足採信。此外，復有行政院衛生署屏東醫院乙種診斷證明書一紙
    在卷可資佐證，本件事證明確，被告等犯行洵堪認定，應依法論科。
二、核被告丙○○、乙○○所為，均係犯刑法第二百七十七條第一項之傷害罪。被告
    間就傷害犯行有犯意聯絡及行為分擔，應論以共同正犯。原審依卷證資料，認被
    告二人罪證明確，適用刑事訴訟法第三百零六條，刑法第二十八條、第二百七十
    七條第一項、第四十一條（現已修訂為四十一條第一項），罰金罰鍰提高標準條
    例第一條前段、第二條，並審酌被告等之犯罪動機、目的、手段、與被害人之關
    係、被害人受傷之程度、事後並未賠償被害人所受之損害、犯後態度等一切情狀
    ，各量處拘役伍拾日，並諭知易科罰金之折算標準，經核並無違誤，量刑亦稱允
    當，被告上訴意旨空言指摘原判決不當，為無理由，應予駁回。
三、末查被告丙○○前未曾受有期徒刑以上刑之宣告，嗣後已坦承犯行，另乙○○於
    七十八年間雖因竊盜罪經判處有期徒刑八月，於七十九年六月十一日執行完畢，
    五年以內未曾受有期徒刑以上刑之宣告，有臺灣屏東地方法院檢察署刑案資料查
    註紀錄表在卷可憑，因一時失慮，偶罹刑典，且均已與告訴人達成和解，並給付
    告訴人十二萬元，有屏東縣內埔鄉調解委員會八十九年民調字第二三七號調解書
    在卷可憑，均有悔意，經此刑之宣告後，應知警惕而無再犯之虞，本院因認暫不
    執行其刑為當，爰各予以宣告緩刑二年，用啟自新。
據上論斷，應依刑事訴訟法第三百六十八條、刑法第七十四條，判決如主文。
本案經檢察官陳國全到庭執行職務。
中      華      民      國    九十      年      三      月    二十九    日
                              臺灣高等法院高雄分院刑事第五庭
                                  審判長法官
                                        法官
                                        法官
不得上訴。
附錄本判決論罪科刑之法條：
刑法第二百七十七條第一項
傷害人之身體或健康者，處三年以下有期徒刑、拘役或一千元以下罰金。


司法院資訊處製作；財團法人民間司法改革基金會備份。
